臺灣臺南地方法院民事裁定
110年度訴字第882號
原      告  郭蕙美  
訴訟代理人  黃奉彬律師
被      告  弋軒企業有限公司

法定代理人  陳志瑜  

被      告  齊裕營造股份有限公司

法定代理人  鄭俊民  

上列當事人間請求確認債權存在事件，本院裁定如下：
    主  文
本件移送臺灣高雄地方法院。
    理  由
一、本件原告主張伊為被告弋軒企業有限公司（下稱弋軒公司）
    之債權人，已向臺灣高雄地方法院（下稱高雄地院）聲請扣
    押弋軒公司對被告齊裕營造股份有限公司（下稱齊裕公司）
    新臺幣（下同）500萬元之工程款，惟被告齊裕公司就上開
    執行命令聲請異議，原告於民國110年6月11日收受通知，於
    法定期間內提起本件訴訟。被告弋軒公司、齊裕公司間簽有
    工程承攬合約書（下稱系爭工程合約書），由被告弋軒公司
    承攬被告齊裕公司位於臺南白崙段A、B棟（含車道）之模板
    工程，依系爭工程合約書第23條約定，被告弋軒公司、齊裕
    公司間如因工程合約涉訟，雙方合意本院為第一審管轄法院
    ，故本院應有管轄權等語。
二、當事人得以合意定第一審管轄法院，民事訴訟法第24條第一
    項雖定有明文。但此合意管轄之約束力，僅及於合意管轄約
    定之當事人，而不及於第三者。本件原告主張本院有管轄權
    而向本院起訴，乃以本件之訴訟標的為確認被告弋軒公司對
    被告齊裕公司之工程款債權是否存在，本質上或有原告代位
    被告弋軒公司對被告齊裕公司提起訴訟之意，被告弋軒公司
    、齊裕公司雖於系爭合約書第23條約定倘因爭執涉有訴訟，
    同意以本院為第一審之管轄法院（見本院卷第39至41頁），
    惟合意管轄之約定僅存在於約定之當事人間，第三人即原告
    不能主張亦適用他人間合意管轄之約定，即該合意管轄之約
    束力僅及於被告弋軒公司、齊裕公司間，不及於本件訴訟之
    原告，原告不能爰引他人間合意管轄之約定主張由本院管轄
    。
三、對於私法人或其他得為訴訟當事人之團體之訴訟，由其主事
    務所或主營業所所在地之法院管轄；訴訟之全部或一部，法
    院認為無管轄權者，依原告聲請或依職權以裁定移送於其管
    轄法院。民事訴訟法第2條第2項、第28條第1項分別定有明
    文。查本件原告主張有合意管轄之適用，本院為有管轄權法
    院云云，已無足取。又被告弋軒公司之主事務所位於高雄市
    ○○區○○街00號3樓，被告齊裕公司之主事務所位於臺北市○○
    區○○○路000號9樓，有被告弋軒公司、齊裕公司之公司變更
    登記表足憑，參以被告齊裕公司於另案曾以高雄市○○區○○路
    0000○0號19樓為公司地址函覆高雄地院（見本院卷第45頁）
    ，系爭工程合約書關於被告齊裕公司之聯絡地址亦為高雄市
    ○○區○○路0000○0號19樓（見本院卷第43頁），佐以原告住所
    地為高雄市○○區○○路000巷0弄0號，本件依上述民事訴訟法
    第2條第2項之規定，認本件由臺灣高雄地方法院管轄，對雙
    方均屬有利。玆原告向無管轄權之本院起訴，顯係違誤。爰
    依職權將本件移送於該管轄法院。
四、依民事訴訟法第28條第1項，裁定如主文。 　　
中　　華　　民　　國　　110 　年　　7 　　月　　6 　　日
                  民事第三庭      法　官　羅郁棣
以上正本證明與原本無異。
如對本裁定抗告須於裁定送達後10日內向本院提出抗告狀，並應
繳納抗告費新台幣1,000元整。 
中　　華　　民　　國　　110 　年　　7 　　月　　8 　　日
　　　　　　　　　                書記官  周玉茹